臺灣臺中地方法院民事裁定　九十一年度聲字第一四六○號
　　聲　請　人　荷商荷蘭銀行股份有限公司台北分公司
　　法定代理人　經天瑞
　　送達代收人　羅鈞文
　　相　對　人　甲○○
右當事人間請求返還提存金事件，本院裁定如左：
    主      文
本院八十六年度存字第三三二九號提存事件聲請人所提存之擔保金新臺幣捌萬元，准
予發還。
聲請程序費用由相對人負擔。
    理      由
一、按應供擔保之原因消滅，法院應依供擔保人之聲請，以裁定命返還其提存物或保
    證書。民事訴訟法第一百零四條第一項第一款定有明文。上述規定於其他依法令
    供訴訟上之擔保，準用之。民事訴訟法一百零六條亦定有明文。
二、本件聲請意旨略以：(一)緣案外人美商美國商業銀行國家信託儲蓄股份有限公司（
    下稱美國銀行）松山分公司與相對人間請求清償消費款事件，美國銀行松山分公
    司前遵本院民國八十六年度裁全字第二八六一號民事裁定為擔保假扣押，曾提供
    新臺幣（下同）八萬元為擔保，並以本院八十六年度存字第三三二九號提存事件
    提存在案。又美國銀行松山分公司嗣已對相對人提起本案訴訟，並經臺灣臺北地
    方法院於八十七年四月三十日以八十七年度北簡字第四六二三號判決美國銀行松
    山分公司全部勝訴確定，應由相對人負擔全部訴訟費用，供擔保原因業已消滅。
    (二)另美國銀行與聲請人於八十八年五月簽訂購買與受讓合約，由聲請人購買與受
    讓美國銀行在臺灣之消費金融業務，並經財政部台財融字第八八七四一七七八號
    函正式核准聲請人增設松山、中港二分行以受讓美國銀行松山及台中二分行之全
    部營業及資產負債，雙方並合意擇定八十八年九月二十七日為業務移轉生效日，
    自該日起美國銀行松山分公司依相關授信或信用卡合約所發生之全部債權本金、
    利息、違約金及其他從屬權利均移轉於聲請人，是本件供擔保人已變換為聲請人
    ，爰聲請返還擔保金等語。並提出提存書影本、國庫存款收款書影本、財政部函
    影本、外國公司分公司變更登記表、本院八十六年度裁全字第二八六一號假扣押
    裁定影本、臺灣臺北地方法院八十七年度北簡字第四六二三號民事判決暨確定證
    明書影本各一件等為證。
三、本件聲請人上開主張，經本院依職權調取本院八十六年度存字第三三二九號擔保
    提存卷、本院八十六年度裁全字第二八六一號聲請假扣押卷查明屬實，復有財政
    部函影本、外國公司分公司變更登記表、臺灣臺北地方法院八十七年度北簡字第
    四六二三號民事判決暨確定證明書影本各一件等附卷可證。揆諸前開規定，聲請
    人聲請返還擔保金並無不合，應予准許。
四、依民事訴訟法第九十五條、第七十八條，裁定如主文。
中　　　華　　　民　　　國　　九十一　　年　　 十二　　 月　　 十二　　 日
                                      臺灣臺中地方法院民事第五庭
~B法　　　官　何世全
右為正本係照原本作成
如對本裁定抗告須於裁定送達後十日內向本院提出抗告狀
中　　　華　　　民　　　國　　九十一　　年　　 十二　　 月　　 十六　　 日
~B法院書記官
